【裁判字號】    89,訴,1713
【裁判日期】    891013
【裁判案由】    違反槍砲彈藥刀械管制條例
【裁判全文】
臺灣臺中地方法院刑事判決                        八十九年度訴字第一七一三號
    公  訴  人  臺灣臺中地方法院檢察署檢察官
    被      告  甲○○
右列被告因違反槍砲彈藥刀械管制條例案件，經檢察官提起公訴（八十九年度偵字第
一一０００號），本院判決如左：
    主  文
甲○○未經許可，寄藏可發射子彈具有殺傷力之改造槍枝，累犯，處有期徒刑壹年肆
月，併科罰金新台幣捌萬元，罰金如易服勞役，以新台幣玖佰元即銀元參佰元折算壹
日，扣案之改造槍枝壹枝（槍枝管制編號0000000000）及子彈貳顆均沒收
。
    事  實
一、甲○○前曾於民國八十年四月間因違反麻醉藥品管理條例等案件，經本院判處有
    期徒刑六年及六月，並定應執行刑為有期徒刑六年三月，嗣上訴後，經臺灣高等
    法院臺中分院判決上訴駁回，其中判處有期徒刑六個月部分先行確定，並於八十
    年七月三十一日執行完畢，另判處有期徒刑六年部分再上訴後，經最高法院判決
    上訴駁回確定，經入獄執行，於八十三年九月十三日因縮短刑期假釋出獄，於八
    十六年四月十四日縮刑期滿而執行完畢，猶不知悔改，於八十八年七月間某日，
    在南投縣國姓鄉○○村○○路○段一０三之七號其住處，受楊吉銘（已死亡）之
    寄託，代為收藏可發射子彈具有殺傷力之改造槍枝一枝（槍枝管制編號0000
    000000）及子彈二顆，而未經許可無故寄藏該槍枝、子彈，並將之藏放在
    其所駕駛車號Ｅ九－一二六七號自用小客車內。嗣於八十八年七月二十九日下午
    六時四十五分許，經警在南投縣草屯鎮○○路陳將軍廟廣場前查獲甲○○，並在
    其所駕駛Ｅ九－一二六七號自小客車內查獲上開改造槍枝一枝及子彈二顆。
二、案經南投縣警察局中興分局報請臺灣南投地方法院檢察署呈請臺灣高等法院檢察
    署令核轉臺灣臺中地方法院檢察署檢察官偵查起訴。
    理  由
一、右揭犯罪事實，業據被告甲○○於本院審理中坦承不諱，復有槍枝一枝及子彈二
    顆扣案可證，而該槍枝及子彈經送鑑定之結果，其中槍枝一枝（槍枝管制編號0
    000000000）認係仿GLOCK廠半自動手槍製造之玩具手槍換裝土造金屬
    槍管改造而成，機械性能正常，可擊發適用子彈，認具殺傷力，另子彈二顆認均
    係制式口徑九ＭＭ子彈（彈底標記一顆為「ＡＣＰ  八九」、一顆為「Ｇ．Ｆ．
    Ｌ．九ＭＭ  ＬＵＧＥＲ」），認均具殺傷力，此有內政部警政署刑事警察局八
    十八年八月十六日刑鑑字第八０一七九號鑑驗通知書乙紙附卷可憑，被告之自白
    與事實相符。事證明確，被告上開犯行堪以認定。
二、核被告所為，係犯槍砲彈藥刀械管制條例第十一條第四項之未經許可寄藏可發射
    子彈具有殺傷力之改造槍枝罪、第十二條第四項之未經許可寄藏子彈罪。被告就
    上開未經許可寄藏改造槍枝、子彈之一行為，同時觸犯上開二罪名，為想像競合
    犯，應依刑法第五十五條之規定從一重之未經許可寄藏可發射子彈具有殺傷力之
    改造槍枝罪處斷。查被告前曾於八十年四月間因違反麻醉藥品管理條例等案件，
    經本院判處有期徒刑六年及六月，並定應執行刑為有期徒刑六年三月，嗣上訴後
    ，經臺灣高等法院臺中分院判決上訴駁回，其中判處有期徒刑六個月部分先行確
    定，並於八十年七月三十一日執行完畢，另判處有期徒刑六年部分再上訴後，經
    最高法院判決上訴駁回確定，經入獄執行，於八十三年九月十三日因縮短刑期假
    釋出獄，於八十六年四月十四日縮刑期滿而執行完畢，此有臺灣臺中地方法院檢
    察署刑案資料查註紀錄表在卷可按，其於五年之內再犯有期徒刑以上之本罪，係
    屬累犯，應依刑法第四十七條之規定加重其刑。爰審酌被告犯罪之動機、目的、
    其未經許可持有之槍枝、子彈數量，惟未持以犯罪，及犯後坦承犯行、態度良好
    等一切情狀，量處如主文所示之刑，罰金部分並諭知易服勞役之折算標準，以資
    懲儆。扣案之上開改造槍枝一枝（槍枝管制編號0000000000）及子彈
    二顆係違禁物，應依刑法第三十八條第一項第一款之規定併予宣告沒收。至扣案
    之半成品子彈二顆經鑑定均係長約二七‧八ＭＭ、外徑約一二‧五ＭＭ、內徑約
    十‧三ＭＭ之金屬管填充鉛質金屬而成，未發現火底、火藥，認均不具殺傷力，
    有內政部警政署刑事警察局八十八年八月十三日刑鑑字第七八四一七號函乙紙附
    卷可憑，是該部分非屬違禁物，爰不另為沒收之諭知，併此敘明。
三、又按槍砲彈藥刀械管制條例第十九條第一項雖規定：犯同條例第十一條之罪，經
    判處有期徒刑者，應於刑之執行完畢或赦免後，令入勞動場所強制工作，其期間
    為三年，惟該規定不問對行為人有無預防矯治其社會危險性，一律宣告付強制工
    作三年，實不符法治國家保障人權原理下之比例原則，業於八十七年十二月十八
    日經司法院大法官會議釋字第四七一號解釋，認此部分應自該解釋公布之日起不
    予適用，且犯該條例第十九條第一項所列舉之罪，應依個案情節符合比例原則部
    分與否，適用該條例宣告保安處分。查被告持有該具殺傷力之改造槍枝、子彈後
    並未持以犯罪，所犯情節尚非重大，依其人格及行為之特質觀之，對社會治安之
    危害，應非屬重大，且無刑法第九十條所定之情事，其行為之危險性、嚴重性與
    該保安處分宣告之目的及必要性尚難謂相當，參酌司法院大法官會議釋字第四七
    一號解釋意旨，爰不予宣告保安處分，併此敘明。
三、公訴意旨另以：被告甲○○於上開時間，未經許可持有十字弓一把，因認被告另
    涉犯槍砲彈藥刀械管制條例第十四條第三項之未經許可持有刀械罪云云。經查，
    被告經查獲扣案之刀械一把，經送鑑驗結果，認係屬十字弓之一部分，惟該把十
    字弓弓臂無弓弦，影響其涉及功能，有台中市警察局八十九年九月二十六日（八
    九）中市警保民字第三七四八三號函附卷可稽，則該把刀械不具殺傷力，自非上
    開條例第四條第一項第三款所指之「刀械」，被告持有該刀械，顯不構成該條例
    第十四條第三項之未經許可持有刀械罪，本應為無罪之諭知，惟公訴意旨認此部
    分與前開有罪部分有想像競合犯之裁判上一罪關係，爰不另為無罪之諭知，併此
    敘明。
據上論斷，應依刑事訴訟法第二百九十九條第一項前段，槍砲彈藥刀械管制條例第十
一條第四項、第十二條第四項，刑法第十一條前段、第五十五條、第四十七條、第四
十二條第二項、第三十八條第一項第一款，罰金罰緩提高標準條例第二條，判決如主
文。
本案經檢察官許睦坪到庭執行職務
中      華      民      國      八十九      年      十    月    十三    日
                                    臺灣台中地方法院刑事第四庭
                                        法  官  卓  進  仕
右正本證明與原本無異。
如不服本判決，應於判決送達後十日內向本院提出上訴狀，上訴於臺灣高等法院臺中
分院（須附繕本）。
                                        書記官
中      華      民      國      八十九      年      十    月    十三    日
附錄本判決論罪科刑之法條：
槍砲彈藥刀械管制條例第十一條第四項
未經許可，持有、寄藏或意圖販賣而陳列第一項所列槍砲者，處一年以上七年以下有
期徒刑，併科新台幣七百萬元以下罰金。
槍砲彈藥刀械管制條例第十二條第四項
未經許可，持有、寄藏或意圖販賣而陳列子彈者，處五年以下有期徒刑，併科新台幣
三百萬元以下罰金。


司法院資訊處製作；財團法人民間司法改革基金會備份。
